【裁判字號】    98,消債更,333
【裁判日期】    980826
【裁判案由】    更生事件
【裁判全文】
臺灣板橋地方法院民事裁定           98年度消債更字第333號
聲  請  人  甲○○
                        之3
上列當事人因消費者債務清理事件聲請更生，本院裁定如下：
    主  文
更生之聲請駁回。
聲請費用由聲請人負擔。
    理  由
一、按債務人與金融機構協商成立者，不得聲請更生或清算，但
    因不可歸責於己之事由，致履行顯有重大困難者，不在此限
    ；本條例施行前，債務人依金融主管機關協調成立之中華民
    國銀行公會會員辦理消費金融案件無擔保債務協商機制與金
    融機構成立之協商，準用前項之規定，消費者債務清理條例
    第151條第5項、第6 項分別定有明文。又聲請更生或清算不
    合程式或不備其他要件者，法院應以裁定駁回之，但其情形
    可以補正者，法院應定期間先命補正，復為同條例第8 條所
    明定。
二、本件聲請意旨略以：聲請人目前債務總金額為新臺幣（下同
    ）0000000 元，有不能清償債務之情事，消費者債務清理條
    例施行前，曾於民國95年間依照中華民國銀行公會會員辦理
    消費金融案件無擔保債務協商機制，與最大債權金融機構安
    泰商業銀行股份有限公司達成協商，雙方約定聲請人自95年
    6 月起，分80期，利率0%，每月10日以36986 元依各債權銀
    行債權金額比例清償各項債務，至全部清償為止，惟聲請人
    現任職於榮福股份有限公司，月薪約24000 元，扣除9000元
    （個人支出餐費、交通費）、640 元（勞健保費）、3000元
    （家庭雜支費用）、500 元（用於繳付所得稅、汽機車強制
    險保險金、急難救助金使用），僅餘約10000 元，顯然不足
    以負擔協商月付金，然恐因高循環利率持續累加，只得在無
    奈下簽署協議書，實因無法負擔支付，故首期即未予繳納，
    而遭安泰商業銀行通報註記毀諾。是聲請人毀諾實具有不可
    歸責於己致履行顯有重大困難之事由，且其無擔保或無優先
    權之債務總額未逾1200萬元，復未經法院裁定開始清算程序
    或宣告破產，依法自得聲請更生程序，懇請裁定開始更生等
    語。
三、查聲請人主張其毀諾具有不可歸責於己事由，固據提出96年
    度各類所得資料清單暨97年度扣繳憑單、薪資轉帳紀錄、國
    稅局財產歸屬資料清單、勞工保險被保險人投保資料表、財
    團法人金融聯合徵信中心債權人清冊、財團法人金融聯合徵
    信中心信用報告、戶籍謄本等影本各1 件為證。惟查，聲請
    人95年間與最大債權銀行安泰商業銀行股份有限公司債務協
    商，於收入證明切結書中記載其每月計程車收入為60000 元
    （見本院卷第76頁），故以當時之收入，扣除9000元（個人
    支出餐費、交通費）、640 元（勞健保費）、3000元（家庭
    雜支費用），50 0元（用於繳付所得稅、汽機車強制險、急
    難救助金使用），尚餘46860 元，以此履行每月36986 元之
    更生清償方案仍有餘，聲請人卻於第一期（95年6 月）即毀
    諾，自難認有何不可歸責於己之事由。至於聲請人所稱現任
    職於榮福股份有限公司，月薪約24000 元，係自95年12月13
    日起（見本院卷第22頁勞工保險被保險人投保資料表），此
    係毀諾之後始生減薪之事實，自不能作為認定毀諾當時有不
    可歸責之事由。此外，聲請人另未舉證其於協商成立後，有
    何新發生不可歸責於己之事由致履行協商顯有重大困難之事
    實。是本件聲請違背消費者債務清理條例第151 條第5 項及
    第6 項之規定，而上開欠缺又屬無從補正，依上說明，自應
    駁回其更生之聲請。
中    華    民    國    98    年    8     月    26    日
                  民事第三庭    法      官  陳映如
上為正本係照原本作成
如不服本裁定，應於裁定送達後10日內，以書狀向本院提出抗告
，並繳納抗告費新臺幣1千元
中    華    民    國    98    年    8     月    26    日
                                書  記  官  李錦輝


司法院資訊處製作；財團法人民間司法改革基金會備份。
